【裁判字號】    90,聲再,192
【裁判日期】    900430
【裁判案由】    聲請再審
【裁判全文】
台灣高等法院刑事裁定                              九十年度聲再字第一九二號
    再審聲請人
    即受判決人  甲○○
右列聲請人因違反商業會計法等案件，對於本院中華民國九十年三月二十日第二審確
定判決（八十九年度上訴字四四四四號），聲請再審，本院裁定如左：
    主  文
再審之聲請駁回。
    理  由
一、聲請意旨略稱：（一）、按所得稅法第六十七條規定，由暫繳稅額之多寡，即可
    推知上年度結算申算營利事業所得稅之金額，而東力公司代表人高雄勝於法務部
    台北縣調查局87年3月5日之調查筆錄亦陳稱「八十五年之營所稅，甲○○除先為
    本公司代繳暫繳稅款50989元外：：」， 即可推算八十四年所結算申報之營利事
    業所得稅僅約十萬餘元，若非如聲請人所陳係委由會計師包稅或其他原因，則東
    力公司豈可能聽任聲請人之信口開河悉數給付，東力公司推說不知上開基本稅務
    常識，豈合常情。（二）、原確定判決之法院於調查期間，曾函詢財政部台灣省
    北區國稅局新莊稽徵所，取得東力公司八十四年度七月間，暫繳八十四年度營利
    事業所得稅之繳款書（聲請人尚未受東力公司委託記帳），依其暫繳金額計算，
    該公司八十三年所繳之總稅額為七十九萬，與高雄勝於調查時所言每年所繳之營
    所稅二、三百萬不符，豈不怪乎。（三）、原確定判決所認定之犯罪事實(三)所記
    載之補繳九十萬元之支票，假若聲請人係以結算後尚須補繳稅款為由向乾豐公司
    請求交付九十萬，其票期豈可能在五月三十一日繳款截止日後之六月二十五日。
    （四）、由東力公司、乾豐公司、孟錩公司簽立予財政部台灣省北區國稅局之承
    諾書，足證渠等要求聲請人代尋會計師，以包稅方式處理，原確定判決未審酌此
    重要證據所代表之意義，殊有未洽。綜上，本件實情確如聲請人早於調查站所陳
    述，乃代客戶洽會計師以包稅方式處理其稅務，且各該公司事實上均深知交付予
    聲請人所有款項之用途，及其結算申報之應納稅額，原確定判決對上開暫繳稅款
    書、繳款支票、承諾書等重要證據均漏未審酌，以致認定各該公司均毫不知情而
    係遭聲請人所騙，其顯有足生影響於判決，為此聲請再審云云。
二、按刑事訴訟法第四百二十一條規定不得上訴於第三審法院之案件，其經第二審確
    定之有罪判決，如就足生影嚮於判決之重要證據漏未審酌者，亦得為受判決人之
    利益，聲請再審。所謂漏未審酌，乃指第二審判決前已發現而提出之證據，未予
    審酌而言，苟被捨棄之證據，已於理由內敘明其捨棄之理由者，即非漏未審酌。
    此所謂重要證據，必須該證據已足認定受判決人應受無罪、或免訴、或輕於原審
    所認定之罪名方可，如不足以推翻原審所認定罪刑之證據，即非足生影響於原判
    決之重要證據。經查關於聲請人甲○○係大昌會計事務所之實際負責人，為從事
    代客記帳及報稅業務之人，竟基於意圖為自己不法所有之概括犯意，連續為下列
    犯罪行為：(一)民國（下同）八十五年五月間，利用代理東力電機股份有限公司（
    下稱東力公司）申報及代繳該公司八十四年度營利事業所得稅時，將東力公司帳
    證資料轉交由李文鑫集團（按係李文鑫主持之文昇企業管理顧問有限公司所屬會
    計師等，李文鑫所涉幫助他人逃漏稅捐罪部分另案由臺灣板橋地方法院審理中）
    簽證作帳、包稅，明知東力公司依該年度申報稅額，尚得核退暫繳稅額中三十一
    萬六千四百七十元，竟向東力公司實際負責人高勝雄佯稱該公司營利事業所得稅
    ，除於八十四年七月二十四日預繳之新臺幣（下同）三十九萬八千三百六十五元
    外，尚需補繳三百二十七萬四千九百六十一元，使高勝雄陷於錯誤而交付同額支
    票一紙（寶島商業銀行新莊分行、戶名：高勝雄、帳號：四○六八六六、票號：
    ＣＡ0000000、發票日：八十五年五月三十一日），甲○○於兌領取得該
    款項後，即支付一百八十五萬九千一百五十九元予李文鑫作為前揭簽證作帳、包
    稅之費用，甲○○則從中詐取一百四十一萬五千八百零二元。(二)另於八十六年五
    月間，利用代辦東力公司申報及代繳該公司八十五年度營利事業所得稅時，將東
    力公司帳證資料轉交由李文鑫集團簽證作帳、包稅，明知東力公司依該年度申報
    稅額僅需再繳納稅捐一千零六十一元，竟向東力公司實際負責人高勝雄佯稱該公
    司營利事業所得稅，除於八十五年八月二日預繳之五萬零九百八十九元外，尚需
    補繳二百七十九萬一千七百二十四元，使高勝雄陷於錯誤而於八十六年五月十六
    日電匯上開款項至甲○○不知情之配偶吳美玉（按大昌會計事務所之名義負責人
    ）之第一銀行西三重分行帳戶內，甲○○於取得該款項後，即支付一百六十一萬
    四千六百四十四元予李文鑫作為前揭簽證作帳、包稅之費用，甲○○則從中詐取
    一百十七萬七千零八十元。(三)八十六年六月間，利用代理乾豐機械廠股份有限公
    司（下稱乾豐公司）申報及代繳該公司八十五年度營利事業所得稅時，將乾豐公
    司帳證資料轉交由李文鑫集團簽證作帳、包稅，明知乾豐公司依該年度申報稅額
    僅需再繳納稅捐一萬三千六百零七元，並於八十六年五月間，向乾豐公司索取上
    開稅款完納後，竟復向乾豐公司負責人葉宗吉佯稱該公司營利事業所得稅，除於
    八十五年八月二日預繳之一萬一千九百六十三元及八十六年五月間繳納之一萬三
    千六百零七元外，尚需補繳九十萬元，使該公司陷於錯誤而交付同額支票一紙（
    台灣省合作金庫東三重支庫、戶名：乾豐公司、帳號：○二二二二○、票號：Ｙ
    Ｓ0000000、發票日：八十六年六月二十五日、受款人：吳美玉），甲○
    ○於其不知情之配偶吳美玉兌領而取得該款項後，即支付六十五萬二千五百六十
    元予李文鑫作為前揭簽證作帳、包稅之費用，甲○○則從中詐取二十四萬七千四
    百四十元。(四)八十四年五月間，利用代理孟錩興業有限公司（原為孟昌興業有限
    公司，下稱孟錩公司）申報及代繳八十三年度營利事業所得稅時，將孟錩公司帳
    證資料轉交由李文鑫集團簽證作帳、包稅，明知孟錩公司依該年度申報稅額僅需
    再繳納稅捐二萬七千六百八十三元，竟向孟錩公司會計李孟純佯稱該公司八十三
    年度需繳稅款三十三萬三千元，使該公司陷於錯誤而交付票面金額為三十三萬九
    千元之支票一紙（其中三十三萬三千元係供繳納該稅款之用）（台灣省合作金庫
    北三重支庫、戶名：孟錩公司、帳號：○○三一三三、票號：ＤＷ000000
    0、發票日：八十四年五月二十日），甲○○於兌領取得該款項後，即支付二十
    三萬零五百零三元予李文鑫作為前揭簽證作帳、包稅之費用，甲○○則從中詐取
    十萬二千四百九十七元等情，業經原確定判決審認明確，且聲請人於本院八十九
    年度上訴字第四四四四號案審訊時亦坦承不諱，原確定判決並就有利及不利於聲
    請人之證據論斷綦詳，此觀原確定判決理由欄之記載自明，本件聲請人主張原確
    定判決漏未審酌前揭聲請意旨所列諸項重要證據，惟查（一）之部分係聲請人片
    面推斷之詞，不得作為證據，自非上開所謂之重要證據，而（二）至（四）之部
    分均經原確定判決審酌而為認定聲請人犯罪事實之證據，難謂係漏未審酌足以影
    響於判決之重要證據，聲請人據以聲請再審，自難認為有再審理由，應予駁回。
三、依刑事訴訟法第四百三十四條第一項，裁定如主文。
中      華      民      國      九十      年     四     月    三十      日
                              台灣高等法院刑事第八庭
                                  審判長法  官  蔡  秀  雄
                                        法  官  沈  宜  生
                                        法  官  楊  炳  禎
右正本證明與原本無異。
不得抗告。
                                        書記官  廖  素  花
中      華      民      國     九十       年      五    月      三      日


司法院資訊處製作；財團法人民間司法改革基金會備份。
